Inventaris van de archieven van de Semarang-Cheribon Stoomtrammaatschappij; Semarang-Joana Stoomtrammaatschappij; Oost-Java Stoomtrammaatschappij; Serajoedal Stoomtrammaatschappij (Vier Zustermaatschappijen): Gemeenschappelijk archief, 1881-1975
Nationaal Archief, Den Haag
- Stukken van algemene aard, 1.
  - Notulen der Gemeenschappelijke vergaderingen IV, 1953 - 1970; 183
  - dossiernr. 185 -. - Rapporten uitgebracht door de Commissarissen, 1919; 42
  - dossiernr. 187 -. - Maand- en kwartaalverslagen betreffend Gemeenschappelijk Spoorweg bedrijf Java en Madoera, 1946; 42
  - dossiernr. 193 -. - Vereenvoudiging in de administratie, 1931; 42
  - dossiernr. 193 - III. - Wijziging inrichting gedrukte jaarverslagen en Indisch jaarverslag, 1914 - 1924; 42
  - dossiernr. 194 -. - Jaarverslagen van den algemeenen aanlegdienst, 1914 - 1919; 42
  - dossiernr. 195 -. - Jaarverslagen van den algemeenen aanlegdienst, 1913 - 1919; 42
  - dossiernr. 201 - I. - Studiereizen, 1901 - 1902; 43
  - dossiernr. 201 - II. - Studiereizen, 1903 - 1931; 43
  - dossiernr. 201 - III. - Studiereizen, 1937; 43
  - dossiernr. 203 -. - Rapporten van den controle der boekhouding, 1911; 43
  - dossiernr. 204. - Rapporten van den controle der boekhouding (Correspondentie), 1911; 43
  - dossiernr. 207 - I. - Rapporten enz. van met verlof of in opleiding zijnde ambtenaren ten kantore der directie, 1914 - 1936; 43
  - dossiernr. 207 - II. - Rapporten enz. van met verlof of in opleiding zijnde ambtenaren ten kantore der directie, 1937; 43
  - dossiernr. 208 -. - Maandverslag brugonderhoud, 1909; 43
  - dossiernr. 208 - I. - Driemaandelijkse rapporten van den hoofdvertegenwoordigers, 1913 - 1918; 44
  - dossiernr. 208 - II. - Driemaandelijkse rapporten van den hoofdvertegenwoordigers, 1919; 44
  - dossiernr. 209. - Driemaandelijkse rapporten van den hoofdvertegenwoordigers, 1913; 44
  - dossiernr. 210 - I. - Rapporten van het accountantskantoor T. Keuzenkamp, 1948 - 1959; 148
  - dossiernr. 210 - II. - Rapporten van het accountantskantoor T. Keuzenkamp, 1960 - 1963; 148
  - dossiernr. 221 - I. - Regeeringsvoorschriften op Spoor- en Tramwegen in Nederlandsch-Indië, 1882 - 1884; 44
  - dossiernr. 221 - II. - Regeeringsvoorschriften op Spoor- en Tramwegen in Nederlandsch-Indië, 1885 - 1903; 44
  - dossiernr. 221 - III. - Regeeringsvoorschriften op Spoor- en Tramwegen in Nederlandsch-Indië, 1904; 44
  - dossiernr. 221 - IV. - Regeeringsvoorschriften op Spoor- en Tramwegen in Nederlandsch-Indië, 1905 - 1908; 45
  - dossiernr. 221 - V. - Regeeringsvoorschriften op Spoor- en Tramwegen in Nederlandsch-Indië, 1909 - 1911; 45
  - dossiernr. 221 - VI. - Regeeringsvoorschriften op Spoor- en Tramwegen in Nederlandsch-Indië, 1912 - 1914; 45
  - dossiernr. 221 -VII. - Regeeringsvoorschriften op Spoor- en Tramwegen in Nederlandsch-Indië, 1915 - 1921; 45
  - dossiernr. 221 - VIII. - Regeeringsvoorschriften op Spoor- en Tramwegen in Nederlandsch-Indië, 1922; 45
  - dossiernr. 222 - I. - Herziening van de Spoor-Tramwetgeving in Nederlandsch- Indië, 1909 - 1912; 46
  - dossiernr. 222 - II. - Herziening van de Spoor-Tramwetgeving in Nederlandsch- Indië, 1913 - 1914; 46
  - dossiernr. 222 - III. - Herziening van de Spoor-Tramwetgeving in Nederlandsch- Indië, 1915 - 1922; 46
  - dossiernr. 222 - IV. - Herziening van de Spoor-Tramwetgeving in Nederlandsch- Indië, 1923; 46
  - dossiernr. 222 - V. - Herziening van de Spoor-Tramwetgeving in Nederlandsch- Indië, 1924 - 1925; 46
  - dossiernr. 222 - VI. - Herziening van de Spoor-Tramwetgeving in Nederlandsch- Indië, 1926; 47
  - dossiernr. 222 - VII. - Herziening van de Spoor-Tramwetgeving in Nederlandsch- Indië, 1927; 47
  - dossiernr. 222 - VIII. - Herziening van de Spoor-Tramwetgeving in Nederlandsch- Indië, 1928 - 1929; 47
  - dossiernr. 222 - IX. - Herziening van de Spoor-Tramwetgeving in Nederlandsch- Indië, 1930 - 1937; 47
  - dossiernr. 222 -X. - Herziening van de Spoor-Tramwetgeving in Nederlandsch- Indië, 1938; 47
  - dossiernr. 223. - Regelen voor aanvragen vergunning zijsporen en steenwinning, 1898; 48
  - dossiernr. 224 - I. - Gebruik van en beschikking over Spoor- en Tramwegen door de Staat. Permanente Militaire spoorweg commissie, 1903 - 1905; 48
  - dossiernr. 224 - II. - Gebruik van en beschikking over Spoor- en Tramwegen door de Staat. Permanente Militaire spoorweg commissie, 1916 - 1931; 48
  - dossiernr. 224. - Positie van het spoorwegpersoneel in oorlogstijd, 1932 - 1942; 48
  - dossiernr. 225. - Staatstoezicht op de particuliere spoor- en tramwegen, 1908; 48
  - dossiernr. 228. - Klasse-indeling der Spoor- en Tramwegen onder de nieuwe wetgeving, 1927; 48
  - dossiernr. 229. - Verhoging der maximumsnelheid voor spoorwegen der 2e klasse gelegen langs de openbare weg., 1928; 48
  - dossiernr. 230. - Instelling ener commissie voor het oprichten van het departement van verkeer., 1929; 48
  - dossiernr. 231. - Instelling van een verkeersfonds, 1933; 49
  - dossiernr. 236. - Veiligheidsmaatregelen voor het verkeer, 1909; 49
  - dossiernr. 237. - Overname toegangswegen naar station Demak., 1922; 49
  - dossiernr. 238 - I. - Gebruik van landbouwtramwegen voor de afvoer van producten en opvoeren van materialen, 1926 - 1932; 49
  - dossiernr. 238 - II. - Gebruik van landbouwtramwegen voor de afvoer van producten en opvoeren van materialen, 1933; 49
  - dossiernr. 239. - Heffing van retrubutie der locale raden voor gebruik van gronden, 1915; 49
  - dossiernr. 240. - Retributie zaadwinning, 1930; 49
  - dossiernr. 247. - Goedkeuring van tekeningen (locomotiefketels, kunstwerken en rollend materiaal), 1908; 49
  - dossiernr. 250. - Goedkeuring van tekeningen van het rollend materiaal, 1928; 49
  - dossiernr. 256. - Uitzwavelen van goederenwagons in het belang der pestbestrijding, 1913; 49
  - dossiernr. 257. - Onteigening ten algemeene nutte, 1913 - 1920; 49
  - dossiernr. 258. - Instelling van een commissie van technici der voornaamste spoor- en tramweg maatschappijen tot vaststelling van uniforme constructieve grondslagen voor weg en werken en rollen materieel, 1915; 49
  - dossiernr. 273 -. - Wijzigingen in de dienstregelementen der Zustermaatschappij en in verband met de invoering van het nieuwe tramregelement, 1906 - 1908; 49
  - dossiernr. 275 - I. - Voorschriften voor het beheer. (regl.), 1898 - 1902; 50
  - dossiernr. 275 - II. - Voorschriften voor het beheer. (regl.), 1903 - 1907; 50
  - dossiernr. 275 - III. - Voorschriften voor het beheer. (regl.), 1908 - 1911; 50
  - dossiernr. 275 - IV. - Voorschriften voor het beheer. (regl.), 1912; 50
  - dossiernr. 275 - V. - Voorschriften voor het beheer V.B. regelement., 1913 - 1914; 51
  - dossiernr. 275 - VI. - Voorschriften voor het beheer V.B. regelement, 1915 - 1916; 51
  - dossiernr. 275 - VII. - Voorschriften voor het beheer V.B. regelement, 1917 - 1927; 51
  - dossiernr. 275 - VIII. - Voorschriften voor het beheer V.B. regelement, 1928; 51
  - dossiernr. 277. - Ontwerpen van eene instruktie ter verzekering van de rechten op gronden, door de 4 maatschappijen verworven, 1899 - 1909; 52
  - dossiernr. 278. - Handleiding voor de verwerving en goedkeuring van rechten op grond m.d. letters; H.V.R.C., 1911; 52
  - dossiernr. 279. - Verzamelingen regelingen en nieuwe besluiten "Algemeene aangelegenheden", 1912; 52
  - dossiernr. 280 - I. - Verzameling regelingen van algemeenen aard, 1913 - 1924; 52
  - dossiernr. 280 - II. - Verzameling regelingen van algemeenen aard, 1925; 52
  - dossiernr. 280 - III. - Verzameling regelingen van algemeenen aard (V.R.A.), 1926 - 1927; 52
  - dossiernr. 280 - IV. - Verzameling regelingen van algemeenen aard (V.R.A.), 1928 - 1929; 52
  - dossiernr. 280 - V. - Verzameling regelingen van algemeenen aard (V.R.A.), 1930; 52
  - dossiernr. 291. - Rechten op gronden, verpondingsbelasting, 1915; 53
  - dossiernr. 295. - Modelovereenkomst betreffende de oprichting van Petroleumpakhuizen., 1915; 53
  - dossiernr. 296 -. - Voorstellen tot vastellen van recogniti voor het gebruik van gronden, 1926; 53
  - dossiernr. 297 -. - Bezwaren tegen het bouwen van loodsen op emplacementen tot opslag van goederen die licht ontvlambaar zijn, 1927; 53
  - dossiernr. 301 -. - Registreren van overeenkomsten, (H.A.H.V.) algemeen, 1914; 53
  - dossiernr. 337 - a. - Tentoonstelling Brussel, 1909 - 1911; 53
  - dossiernr. 337 - b. - Tentoonstelling Samarang, 1912 - 1917; 53
  - dossiernr. 337 - c. - Deelname der 4 Mijen aan de tentoonstelling te San Francisco, 1913; 53
  - dossiernr. 337 - d. - Tentoonstelling te Soerabaia, 1917 - 1920; 53
  - dossiernr. 337 - e. - Tentoonstelling in Arnhem en Parijs 1927, 53
  - dossiernr. 338. - Oprichting eener school voor meer uitgebreid onderwijs, 1914; 53
  - dossiernr. 339 -. - Verbeteringen der Hygiënische toestanden van het personeel op Java, 1915 - 1916; 53
  - dossiernr. 400 - I. - Toezending van Prijscouranten, Monsters enz. enz. naar Indië., 1884 - 1907; 54
  - dossiernr. 400 - II. - Toezending van Prijscouranten, Monsters enz. enz. naar Indië., 1908 - 1925; 54
  - dossiernr. 400 - III. - Toezending van Prijscouranten, Monsters enz. enz. naar Indië., 1926 - 1928; 54
  - dossiernr. 400 - IV. - Toezending van Prijscouranten, Monsters enz. enz. naar Indië., 1928 - 1933; 54
  - dossiernr. 400 - V. - Toezending van Prijscouranten, Monsters enz. enz. naar Indië., 1934; 54
  - dossiernr. 402 - I. - Aanbiedingen, attesten, prijscouranten enz., 1936; 55
  - dossiernr. 402 - II. - Aanbiedingen, attesten, prijscouranten enz., 1937 - 1938; 55
  - dossiernr. 402 - III. - Aanbiedingen, attesten, prijscouranten enz., 1939; 55
  - dossiernr. 402 - IV. - Aanbiedingen, attesten, prijscouranten enz., 1939; 55
  - dossiernr. 402 - V. - Aanbiedingen, attesten, prijscouranten enz., 1941; 55
  - dossiernr. 553. - Speciaalwagens voor vervoer van omvangrijke voorwerpen, 1912 - 1915; 55
  - dossiernr. 703. - Uitzending van personeel en hun gezin, 1912; 56
  - dossiernr. 703 - a. - Terugzending van personeel en hun gezin, 1916; 56
  - dossiernr. 704 - a. - Buitengewone verhooging bij den aanvraag van het kalenderjaar, 1913; 56
  - dossiernr. 704 - Ib. - Aanstelling, beëdiging, bezoldiging, toelagen en vorderingen van personeel in Indië, 1907 - 1918; 56
  - dossiernr. 704 - IIb. - Beëdiging, bezoldiging van personeel in Indië, 1919; 56
  - dossiernr. 704 - IIIb. - Beëdiging, bezoldiging van personeel in Indië, 1922; 56
  - dossiernr. 704 - c. - Algemeene beschouwingen over personeelsbezetting, 1920; 56
  - dossiernr. 705. - Detacheering en overplaatsing, algemene bepalingen, 1908; 57
  - dossiernr. 706 - I. - Straffen, ontslag en overlijden van personeel in Indië, 1907 - 1925; 57
  - dossiernr. 706 - II. - Straffen, ontslag en overlijden van personeel in Indië, 1926; 57
  - dossiernr. 708. - Pensioenering Inlandsche Beambten ingevolge reglement ondersteuningsfonds, 1930 - 1932; 148
  - dossiernr. 708a. - Ondersteuningen aan personeel algemeen, 1929 - 1940; 148
  - dossiernr. 709 - I. - Opbrengst aandelen, premieën en gratificatiën, 1910 - 1912; 57
  - dossiernr. 709 - II. - Opbrengst aandelen, premieën en gratificatiën, 1913 - 1915; 57
  - dossiernr. 709 - III. - Opbrengst aandelen, premieën en gratificatiën, 1916 - 1921; 57
  - dossiernr. 709 - IV. - Opbrengst aandelen, premieën en gratificatiën, 1922 - 1924; 57
  - dossiernr. 709 - V. - Opbrengst aandelen, premieën en gratificatiën, 1925 - 1930; 58
  - dossiernr. 709-VI. - Intrekking der regeling inzake toekenning van opbrengst aandelen m.i.v. januari 1931, 58
  - dossiernr. 709 - a. - Gratificatie aan het personeel ter gelegenheid van het 25-jarig bestaan der Oost-Java, Serajoedal en Samarang-Cheribon Stoomtram Maatschappijen, 1920; 58
  - dossiernr. 710 - I. - Kilometergelden, besparings-premieën, 1913 - 1927; 58
  - dossiernr. 711 -. - Vlijtpremiën, 1920; 58
  - dossiernr. 712. - Voorschoten aan personeel (algemeen), 1898; 58
  - dossiernr. 713 - I. - Europese verloven (algemeen), 1899 - 1924; 58
  - dossiernr. 713 - II. - Europese verloven (algemeen), 1925 - 1930; 58
  - dossiernr. 713 - III. - Europese verloven (algemeen), 1930; 58
  - dossiernr. 713 - a1. - Bepalingen betreffende Europese verloven, 1892 - 1921; 59
  - dossiernr. 713 - a2. - Bepalingen betreffende Europese verloven, 1922 -1928; 59
  - dossiernr. 713 - a3. - Bepalingen betreffende Europese verloven, 1929; 59
  - dossiernr. 713 - b. - Correspondentie met Stoomvaart Maatschappijen betreffende passages, 1939; 59
  - dossiernr. 714 - a. - Regelingen vrije geneeskundige behandelingen van personeel, 1905; 59
  - dossiernr. 715 - I. - Vrij vervoer, 1909; 60
  - dossiernr. 715 - II. - Vrij vervoer, 1923; 60
  - dossiernr. 717. - Betreft aanstelling van een opzichter voor verf- en klinkwerk, die achtereenvolgens bij de Zustermaatschappijen werkzaam zal zijn, 1905 - 1912; 60
  - dossiernr. 717 - a. - Voorstel tot benoeming van een burgeringenieur voor de vier Zustermijen, 1907 -1910; 60
  - dossiernr. 719. - Betaling van bezoldigingen, declaraties en verloftractementen, 1929; 60
  - dossiernr. 719 - a. - Toekoming van vergoedingen voor opleiding aan derden, 1907; 60
  - dossiernr. 720 - I. - Collectieve verzoekschriften personeel, 1911 - mei 1917; 148
  - dossiernr. 720 - II. - Collectieve verzoekschriften personeel, April 1917 - jan. 1949; 148
  - dossiernr. 721. - Organisatie van het bureau bij de Zustermaatschappijen, 1911; 60
  - dossiernr. 724. - Beschouwingen omtrent ambachtonderwijs voor Inlanders en instellingen van het leerlingstelsel bij de werkplaatsen te Samarang en Tegal, 1919; 60
  - dossiernr. 725. - Personeel (algemeen), 1915; 60
  - dossiernr. 726 - I. - Algemene inlichtingen omtrent personeel in Ned. Indië, 1887 - 1924; 60
  - Dossier 728 I-VI: Formatie van het personeel zustermaatschappijen., 1905-1937; 61
  - Dossier 728 a: Formatie ingevoerd 1 januari 1913., 1912-1913; 62
  - Dossier 728 c I-III: Wijziging formatie-1917., 1916-1920; 62
  - Dossier 728 e I-II: Herziening staat van betrekkingen., 1919-1920; 63
  - Dossier 728 f I-II: Herziening staat van betrekkingen., 1920-1922; 63
  - 728 g I: Wijziging formaties., 1921 - juni 1922; 63
  - Dossier 728 g II-IV: Wijziging formaties., juni 1922-1925; 64
  - Dossier 728 h I-II: Herziening staat van betrekkingen., 1922-1926; 64
  - dossiernr. 728 - L1. - Herziening staat van betrekkingen, 1938; 65
  - dossiernr. 728 - M. - Noodformatie 1939, 1938; 65
  - dossiernr. 728 - L2. - Nieuwe inkomsten regeling personeel, 1938; 65
  - dossiernr. 729 - I. - Examens voor het personeel der 4e afdeling, 1902 - 1914; 66
  - dossiernr. 729 - II. - Examens voor het personeel der 4e afdeling, 1915 - 1921; 66
  - dossiernr. 729 - III. - Examens voor het personeel der 4e afdeling, 1922 - 1923; 66
  - dossiernr. 729 - IV. - Examens voor het personeel der 4e afdeling, 1924 - 1925; 66
  - dossiernr. 729 - V. - Examens voor het personeel der 4e afdeling, 1926 - 1928; 66
  - dossiernr. 729 - VI. - Examens voor het personeel der 4e afdeling, 1929 - 1934; 67
  - dossiernr. 729 - VIII. - Examens voor het personeel der 4e afdeling, 1935; 67
  - dossiernr. 730 - I. - Benoembaarheid van het technisch personeel der 2e afdeling tot lijnopzichter 1e klasse of bouwkundig opzichter, 1908 - 1914; 67
  - dossiernr. 730 - II. - Benoembaarheid van het technisch personeel der 2e afdeling tot lijnopzichter 1e klasse of bouwkundig opzichter, 1914 - 1922; 67
  - dossiernr. 730 - III. - Benoembaarheid van het technisch personeel der 2e afdeling tot lijnopzichter 1e klasse of bouwkundig opzichter, 1923; 67
  - dossiernr. 731 - I. - Dienst en verlofcontract personeel, 1899 - 1903; 68
  - dossiernr. 731 - II. - Dienst en verlofcontract personeel, 1909 - 1915; 68
  - dossiernr. 731 - III. - Dienst en verlofcontract personeel, 1916 - 1929; 68
  - dossiernr. 731 - IV. - Dienst en verlofcontract personeel, 1939 - 1940; 68
  - dossiernr. 732. - Regeling betreffende borgstelling van ambtenaren, 1939 - 1940; 68
  - dossiernr. 733 -. - Keuring personeel van de Zustermaatschappijen, 1912; 68
  - dossiernr. 734 -. - Gevallen van fraude door personeel van de Zustermaatschappijen, 1909 - 1926; 68
  - dossiernr. 735 - I. - Adviseurschappen, Aug. 1902 - juli 1941; 149
  - dossiernr. 735 - II. - Adviseurschappen, Jul. 1941 - mei 1961; 149
  - dossiernr. 736. - Uitbetalingen ten behoeve der directie en van het personeel (Delegaties), 1945 - 1951; 149
  - dossiernr. 738 - I. - Instructie en volmachten algemeen, 1906 - 1921; 69
  - dossiernr. 738 - II. - Instructie en volmachten algemeen, 1922 - 1923; 69
  - dossiernr. 738 - III. - Instructie en volmachten algemeen, 1924 - 1933; 69
  - dossiernr. 738- IV. - Instructie en volmachten algemeen, 1934; 69
  - dossiernr. 740 - I. - Aanstelling en volmachten H.W. en diens plaatsvervanger. Aanstelling adviseur, 1881 - 1895; 69
  - dossiernr. 740 - II. - Aanstelling en volmachten H.W. en diens plaatsvervanger. Aanstelling adviseur, 1896 - 1901; 69
  - dossiernr. 740 - III. - Aanstelling en volmachten H.W. en diens plaatsvervanger. Aanstelling adviseur, 1902; 70
  - dossiernr. 740 - IV. - Aanstelling en volmachten H.W. en diens plaatsvervanger. Aanstelling adviseur, 1903 - 1919; 70
  - dossiernr. 740 - V. - Aanstelling en volmachten H.W. en diens plaatsvervanger. Aanstelling adviseur, 1920 - 1921; 70
  - dossiernr. 740 - VI. - Aanstelling en volmachten H.W. en diens plaatsvervanger. Aanstelling adviseur, 1922 - 1939; 70
  - dossiernr. 740 -VII. - Aanstelling en volmachten H.W. en diens plaatsvervanger. Aanstelling adviseur, 1940 - mei 1960; 149
  - dossiernr. 741. - Invoering uitzendingskosten en contractuele boetes, 1911; 70
  - dossiernr. 743 - I. - Vereenigingen van Spoor- en Tramwegpersoneel e.a. Personeelsvereeningen in Ned-Indië, 1908 - 1918; 71
  - dossiernr. 743 - II. - Vereenigingen van Spoor- en Tramwegpersoneel e.a. Personeelsvereeningen in Ned-Indië, 1919 - 1922; 71
  - dossiernr. 743 - III. - Vereenigingen van Spoor- en Tramwegpersoneel e.a. Personeelsvereeningen in Ned-Indië, 1923 - 1925; 71
  - dossiernr. 743 - IV. - Vereenigingen van Spoor- en Tramwegpersoneel e.a. Personeelsvereeningen in Ned-Indië, 1926 - 1929; 71
  - dossiernr. 743 - V. - Vereenigingen van Spoor- en Tramwegpersoneel e.a. Personeelsvereeningen in Ned-Indië, 1929; 71
  - dossiernr. 744 - I. - Inlandsche beweging. Sarikat Islam-Communisme, 1913 - 1926; 72
  - dossiernr. 744 - II. - Inlandsche beweging. Sarikat Islam-Communisme, 1927; 72
  - dossiernr. 745 - I. - Werkstakingen, 1923; 72
  - dossiernr. 745 - II. - Werkstakingen, 1924; 72
  - dossiernr. 745 - a. - Arbeidsvoorwaarden, 1921 - 1923; 72
  - dossiernr. 745 - b. - Maatregelen bij werkstakingen, 1913 - 1925; 72
  - dossiernr. 745 - c. - Regeling verzoeningsraad, 1920 - 1927; 72
  - dossiernr. 745 - d. - Maatregelen tot voorkoming van arbeids geschillen (Verzoeningsraad.), 1920 - 1925; 72
  - dossiernr. 746. - Verrekening van uitzendings- en verlofkosten, 1912; 73
  - dossiernr. 747. - Besteding der opbrengst aandelen permiën van dit personeel, 1911; 73
  - dossiernr. 748 - a + b. - Verzoek om voorlichting en medewerking voor opleiding van stationpersoneel, 1913; 73
  - dossiernr. 749. - Hoofdvertegenwoordiger Algemeen, 1915; 73
  - dossiernr. 752. - Correspondentie met den heer J.A. Wagner gedurende zijn verblijf op Java, 1900; 73
  - dossiernr. 753. - Plaatsing van bouwkindigen en ingenieurs bij de 4 Zustermaatschappijen, 1908; 73
  - dossiernr. 754 - I. - Correspondentie met Jr. A.S. Cerpentier-Alting e.a. betreffende personeelszaken, 1 jan. t/m 30 nov. 1946; 149
  - dossiernr. 754 - II. - Correspondentie met Jr. A.S. Cerpentier-Alting e.a. betreffende personeelszaken, Dec. 1946 31 mrt 1947; 150
  - dossiernr. 754 - III. - Correspondentie met Jr. A.S. Cerpentier-Alting e.a. betreffende personeelszaken, Apr. 1947 - aug 1948; 150
  - dossiernr. 754 - IV. - Correspondentie met Jr. A.S. Cerpentier-Alting e.a. betreffende personeelszaken, Sept. 1948 - mei 1949; 150
  - dossiernr. 754 - V. - Correspondentie met Jr. A.S. Cerpentier-Alting e.a. betreffende personeelszaken, Juni 1949 - nov. 1949; 151
  - dossiernr. 754 - VI. - Correspondentie met Jr. A.S. Cerpentier-Alting e.a. betreffende personeelszaken, Dec. 1949 - mei 1950; 151
  - dossiernr. 754 - VII. - Correspondentie met Jr. A.S. Cerpentier-Alting e.a. betreffende personeelszaken, apr. 1950 - okt. 1950; 151
  - dossiernr. 754 - VIII. - Correspondentie met Jr. A.S. Cerpentier-Alting e.a. betreffende personeelszaken, Nov. 1950 - apr. 1951; 152
  - dossiernr. 754 - IX. - Correspondentie met Jr. A.S. Cerpentier-Alting e.a. betreffende personeelszaken, Mei 1951 - dec. 1951; 152
  - dossiernr. 754 - X. - Correspondentie met Jr. A.S. Cerpentier-Alting e.a. betreffende personeelszaken, Jan. 1952 - dec. 1952; 152
  - dossiernr. 754 - XI. - Correspondentie met Jr. A.S. Cerpentier-Alting e.a. betreffende personeelszaken, Jan. 1953 - dec. 1953; 152
  - dossiernr. 754 - XII. - Correspondentie met Jr. A.S. Cerpentier-Alting e.a. betreffende personeelszaken, 1954; 153
  - dossiernr. 754 - XIII. - Correspondentie met Jr. A.S. Cerpentier-Alting e.a. betreffende personeelszaken, 1955 - juli 1958; 153
  - dossiernr. 755. - Reizen van directeuren en zendingen van Nederlandsch personeel naar Indië, 1898 - 1914; 73
  - dossiernr. 755 - II. - Reizen van directeuren en zendingen van Nederlandsch personeel naar Indië, 1915 - 1936; 73
  - dossiernr. 755 - III. - Uitstal vertrek directeuren Camparez wegens griep, naar Indië, 1937; 73
  - dossiernr. 756 - I. - Personeel. Varia, 1898 - 1914; 74
  - dossiernr. 756 - II. - Personeel. Varia, 1915 - 1919; 74
  - dossiernr. 756 - III. - Personeel. Varia, 1920 - 1925; 74
  - dossiernr. 756 - IV. - Personeel. Varia, 1926 - 1932; 74
  - dossiernr. 756 - V. - Personeel. Varia, 1933; 74
  - dossiernr. 758 - I. - Krantenknipsels betreffende personeel, Correspondentie daaromtrent, 1898 - 1919; 75
  - dossiernr. 758 - II. - Krantenknipsels betreffende personeel, Correspondentie daaromtrent, 1920; 75
  - dossiernr. 757 - I. - Gratificatie wegens 25-jarigen dienst, 1910 - 1923; 75
  - dossiernr. 757 - II. - Gratificatie wegens 25-jarigen dienst, 1924 - 1928; 75
  - dossiernr. 757 - III. - Gratificatie wegens 25-jarigen dienst, 1929; 75
  - dossiernr. 757 - III. - Krantenknipsels betreffende personeel, Correspondentie daaromtrent., 1921 - 1922; 76
  - dossiernr. 758 - IV. - Krantenknipsels betreffende personeel, Correspondentie daaromtrent, 1923; 76
  - dossiernr. 758 - V. - Krantenknipsels betreffende personeel, Correspondentie daaromtrent, 1923 - 1924; 76
  - dossiernr. 758 - VI. - Krantenknipsels betreffende personeel, Correspondentie daaromtrent, 1924 - 1926; 76
  - dossiernr. 758 - VII.1.. - Krantenknipsels betreffende personeel, Correspondentie daaromtrent, 1926 - 1939; 76
  - dossiernr. 761. - Inkrimping personeel wegens beperking van aanleg- en uitbreidingswerken, 1915 - 1916; 77
  - dossiernr. 761 - I. - Commissie van onderzoek en advies Hooger Beroep bij strafoplegging, 1915 - 1923; 77
  - dossiernr. 762. - Regeling betreffende commissies van onderzoek en advies en scheidsrechter, 1927; 77
  - dossiernr. 762 - a. - Concepten van de regeling inzake commissies van onderzoek en advies, 1920; 77
  - dossiernr. 763. - Georganiseerd overleg, 1921; 77
  - dossiernr. 764 - I. - Beperking personeelsuitgaven in verband met minder gunstige bedrijfsuitkomsten, 1922 - 1923; 77
  - dossiernr. 764 - II. - Beperking personeelsuitgaven in verband met minder gunstige bedrijfsuitkomsten, 1923 - 1924; 77
  - dossiernr. 764 - III. - Betreft opheffing der voorlopige stopzetting van de aanstellingen in vaste dienst, 77
  - dossiernr. 764 - a - 1. - Beperking personeelsuitgaven in verband met minder gunstige bedrijfsuitkomsten, 1930 - 1931; 78
  - dossiernr. 764 - a - 2. - Beperking personeelsuitgaven in verband met minder gunstige bedrijfsuitkomsten, 1931; 78
  - dossiernr. 764 - a - 3. - Beperking personeelsuitgaven in verband met minder gunstige bedrijfsuitkomsten, 1932; 78